【裁判字號】    92,交抗,21
【裁判日期】    920328
【裁判案由】    違反道路交通管理處罰條例
【裁判全文】
臺灣高等法院交通事件裁定                          九十二年度交抗字第二一號
    抗  告  人
    即受處分人  甲○○
右抗告人因違反道路交通管理處罰條例案件，不服台灣板橋地方法院中華民國九十一
年十二月十日裁定（九十一年度交聲字第一七九三號；原處分案號：北監五字第裁四
○－ＺＩ0000000號），提起抗告，本院裁定如左：
    主  文
抗告駁回。
    理  由
一、按除依規定裝置明顯警示標識並執行任務之救護車、消防車、警備車、工程車及
    救濟車不受行車速率之限制外，汽車行駛高速公路應依速限標誌指示，又汽車行
    駛高速公路而不遵管制之規定者，處汽車駕駛人新臺幣三千元以上六千元以下罰
    鍰，並記違規一點，高速公路交通管制規則第五條第一項前段、第二項、道路交
    通管理處罰條例第三十三條第一項、第六十三條第一項第一款分別定有明文。
二、本件原裁定意旨略以：異議人即受處分人甲○○於民國九十一年六月十五日十四
    時二十分許，駕駛車牌號碼ＤＯ－二五四五號自用小客車，行經國道三號甲高速
    公路西向三點七公里速限時速八十公里處，因行車速率達時速一百零四公里，超
    速二十四公里，經雷達測速器測定自動拍照後為警逕行舉發，原處分機關乃依道
    路交通管理處罰條例第三十三條第一項、第六十三條第一項第一款等規定，裁處
    罰鍰新臺幣三千元，並記違規點數一點等語；異議人雖稱：伊律己以嚴，遽遭舉
    發超速行車，疑遭誤解，所謂雷達測速器測定自動拍照之採證相片，亦屬合成相
    片，殊難甘服為此聲明異議等語。其異議顯無理由，因而裁定駁回其異議，經核
    並無不當。
三、本件抗告人抗告意旨認原裁定只憑自由心證，違規解釋法條，實嫌率斷，且採證
    照片亦屬合成相片云云。惟本院查：本件抗告人即受處分人甲○○於右揭時、地
    超速行車，經雷達測定自動照相，為警逕行舉發之事實，有雷達自動測速照相之
    相片一幀及內政部警政署國道公路警察局九十一年七月十日公警局交字第ＺＩ0
    000000號舉發違反道路交通管理事件通知單等影本存卷可憑，採證照片上
    明白顯示違規車輛之車牌號碼為ＤＯ－二五四五號、速度為一百零四公里，抗告
    人空言置辯，又未舉證證明自己無過失，揆諸首開法條規定及說明，顯無從為有
    利於抗告人之認定；綜上，抗告人所辯，無非推諉卸責之詞，不足採信，抗告人
    於前揭時地駕車違反高速公路行車管制規定之行為，堪予認定。是以揆諸前揭說
    明，原處分機關就抗告人超速行車部分援引道路交通管理處罰條例第三十三條第
    一項、第六十三條第一項第一款等規定，對抗告人裁處新臺幣三千元罰鍰，並記
    違規點數一點，認事用法俱無違誤，本件抗告人提起抗告，其仍執陳詞空言採證
    照片為合成照片，指摘原裁定不當，其抗告顯無理由，應予駁回。
四、據上論結，應依道路交通案件處理辦法第二十六條，道路交通管理處罰條例第八
    十九條，刑事訴訟法第四百十二條，裁定如主文。
中      華      民      國    九十二    年      三      月    二十八    日
                              台灣高等法院交通法庭
                                  審判長法  官  陳  正  雄
                                        法  官  許  宗  和
                                        法  官  許  錦  印
右正本證明與原本無異。
不得再抗告。
                                        書記官  楊  妙  恩
中      華      民      國    九十二    年      三    月      三十一    日


司法院資訊處製作；財團法人民間司法改革基金會備份。
